臺灣高雄地方法院刑事判決
111年度審易字第875號
公  訴  人  臺灣高雄地方檢察署檢察官
被      告  王才華



上列被告因竊盜案件，經檢察官提起公訴（111年度偵字第12407
號），本院改依簡式審判程序，判決如下：
    主  文
王才華犯侵入住宅竊盜罪，處有期徒刑拾月。
未扣案如附表所示之物，均沒收，於全部或一部不能沒收或不宜
執行沒收時，追徵其價額。
    事  實
一、王才華自民國111年3月14日起至同年月17日止，向劉修瑜借
    住於高雄市○○區○○○路000巷00號5樓分租公寓之E房房間內，
    其於同年月17日13時13分許，見同樓層之Abbott Albert Ch
    ristopher所分租之B房房門未上鎖，竟意圖為自己不法之所
    有，基於侵入住宅竊盜之犯意，侵入Abbott Albert Christ
    opher所分租之B房房間內，徒手竊取如附表所示之物，得手
    後隨即離開現場，並將竊得之物持往跳蚤市場變賣現金花用
    殆盡。嗣Abbott Albert Christopher於同日22時30分許返
    回住處，發覺遭竊報警處理，經警調閱監視器畫面，始循線
    查悉上情。 
二、案經高雄市政府警察局新興分局報告臺灣高雄地方檢察署檢
    察官偵查起訴。
    理  由
一、程序方面：
    本件被告王才華所犯為死刑、無期徒刑、最輕本刑為3年以
    上有期徒刑以外之罪，其於準備程序中就被訴事實為有罪之
    陳述，經法官告知簡式審判程序之旨，並聽取當事人之意見
    後，本院裁定進行簡式審判程序。又本件之證據調查，依刑
    事訴訟法第273條之2規定，不受同法第159條第1項、第161
    條之2、第161條之3、第163條之1及第164條至第170條規定
    之限制，均合先敘明。
二、認定犯罪事實所憑之證據及其理由：
    上開事實，業據被告於本院審理時坦承不諱（見本院卷第15
    3、159、163頁），核與證人即告訴人Abbott Albert Chris
    topher於警詢時證述之情節相符，並有監視錄影光碟及監視
    錄影擷取畫面等在卷可佐，足認被告之自白與事實相符，並
    有證據補強，洵堪採為論罪科刑之依據。從而，本案事證明
    確，被告犯行均堪以認定，應依法論科。
三、論罪科刑：
（一）罪名：
　　　核被告所為，係犯刑法第321條第1項第1款侵入住宅竊盜
      罪。
（二）被告本件是否該當累犯乙節，公訴意旨並未主張，遑論具
      體指出證明方法，是參111年4月27日最高法院110年度台
      上大字第5660號裁定意旨，爰毋庸依職權調查並為相關之
      認定，然因累犯資料本來即可在刑法第57條第5款「犯罪
      行為人之品行」中予以評價，本院審理時仍得就被告可能
      構成累犯之前科、素行資料，列為刑法第57條第5款所定
      「犯罪行為人之品行」之審酌事項，併此敘明。　　　
（三）刑罰裁量：
      爰以行為人之責任為基礎，審酌被告不循正當途徑獲取所
      需，竟侵入他人住宅竊取財物，造成他人財產損害，妨害
      居住安寧，破壞社會治安，浪費查緝成本，所為實有不該
      ；惟念被告犯後坦承犯行，態度尚可，兼衡被告之素行，
      本件犯罪之手段、情節、所生危害、智識程度、家庭生活
      、經濟狀況等一切具體情狀（涉被告個人隱私，均詳卷）
      ，量處如主文所示之刑。
四、沒收、追徵與否之認定：
　  被告因竊盜犯行所得如附表所示之物，並未扣案，亦未實際
    發還告訴人，為避免被告因犯罪而坐享犯罪所得，應依刑法
    第38條之1第1項前段、第3項之規定，宣告沒收，於全部或
    一部不能沒收或不宜執行沒收時，追徵其價額。
據上論斷，應依刑事訴訟法第273條之1第1項、第299條第1項前
段，判決如主文。
本案經檢察官游淑玟提起公訴，檢察官陳宗吟到庭執行職務。
中　　華　　民　　國　　111 　年　　10 　 月　　11  　日
                  刑事第五庭  法  官    黃政忠 
以上正本證明與原本無異。
如不服本判決應於收受送達後20日內向本院提出上訴書狀，並應
敘述具體理由；如未敘述上訴理由者，應於上訴期間屆滿後20日
內向本院補提理由書（均須按他造當事人之人數附繕本）「切勿
逕送上級法院」。
「因疫情而遲誤不變期間，得向法院聲請回復原狀」。
中　　華　　民　　國　　111 　年　　10 　 月　　12 　 日
                              書記官    儲鳴霄

附錄本判決論罪科刑法條：
中華民國刑法第321條
犯前條第1項、第2項之罪而有下列情形之一者，處6月以上5年以
下有期徒刑，得併科50萬元以下罰金：
一、侵入住宅或有人居住之建築物、船艦或隱匿其內而犯之。
二、毀越門窗、牆垣或其他安全設備而犯之。
三、攜帶兇器而犯之。
四、結夥三人以上而犯之。
五、乘火災、水災或其他災害之際而犯之。
六、在車站、港埠、航空站或其他供水、陸、空公眾運輸之舟、
    車、航空機內而犯之。
前項之未遂犯罰之。

附表：
編號 名稱 數量 價值（新臺幣） 1 Canon牌 5D MKIII型相機 1台 7萬5,000元 2 Canon牌 70-200 F2.8鏡頭 1個 5萬5,000元 3 Sigma牌 35MM F1.4鏡頭（起訴書誤載為65MM F1.4鏡頭） 1個 2萬元 4 KF Concept牌腳架 1個 4,500元 5 黑色提袋 1個 1,000元   6 存錢筒（內含現金） 1個 3,000元 7 共計  15萬8,500元